臺灣高等法院刑事裁定
109年度聲字第2960號
聲  請  人  臺灣高等檢察署檢察官
受  刑  人  GHEORGHE BARBU（羅馬尼亞籍）




上列聲請人因受刑人數罪併罰有二裁判以上，聲請定其應執行之
刑（109年度執聲字第1388號），本院裁定如下：
    主  文
GHEORGHE BARBU犯如附表所示各罪所處之刑，應執行有期徒刑伍
年。
    理  由
一、聲請意旨略以：受刑人GHEORGHE BARBU因偽造有價證券等數
    罪，先後經判決確定如附表，應依刑法第53條、第51條第5
    款規定，定其應執行之刑，爰依刑事訴訟法第477條第1項聲
    請裁定等語。
二、按裁判確定前犯數罪者，併合處罰之；數罪併罰，有二裁判
    以上，宣告多數有期徒刑者，於各刑中之最長期以上，各刑
    合併之刑期以下，定其應執行之刑期，但不得逾三十年，刑
    法第50條第1項前段、第53條及第51條第5款分別定有明文。
    次按刑事訴訟法第370條第2項、第3項，已針對第二審上訴
    案件之定應執行之刑，明定有不利益變更禁止原則之適用；
    而分屬不同案件之數罪併罰，倘一裁判宣告數罪之刑，曾經
    定其執行刑，再與其他裁判宣告之刑定其執行刑時，在法理
    上亦應同受此原則之拘束（最高法院103年度第14次刑事庭
    會議決議意旨參照）。又按定應執行之刑，應由犯罪事實最
    後判決之法院之檢察官聲請該法院裁定之，不能因犯罪之一
    部分所科之刑業經執行完畢而認檢察官之聲請為不合法，予
    以駁回，至已執行部分，應由檢察官於指揮執行時扣除之，
    此與定應執行刑之裁定無涉（最高法院105年度台抗字第733
    號裁定意旨參照）。
三、經查：本件受刑人GHEORGHE BARBU因偽造有價證券等數罪，
    先後經判決確定如附表所示之刑，有上開各罪刑事判決及本
    院被告前案紀錄表各1份在卷可憑。上開各罪均係在附表編
    號1所示之罪判決確定前所犯，且本院為犯罪事實最後判決
    之法院，是本件聲請人聲請定應執行刑，本院審核認為正當
    。
四、爰參酌附表所示各罪宣告刑總和上限、各刑中最長期，及附
    表編號2至19所示各罪所處之刑，曾經本院107年度上更一字
    第69號判決定應執行有期徒刑3年6月確定，以及受刑人犯附
    表編號1為洗錢罪、編號2至19則均係行使偽造信用卡罪，斟
    酌受刑人所有犯行的整體關係與整體刑法目的、相關刑事政
    策，另兼權衡受刑人犯數罪所反應出的人格特性、於併合處
    罰時其責任非難重複之程度、實現刑罰經濟的功能等，就其
    所犯附表所示各罪為整體非難評價，定如主文所示之應執行
    刑。至附表編號1所示之罪，受刑人業於民國109年2月14日
    執行完畢乙情，有前開本院被告前案紀錄表可稽，惟此部分
    既與附表編號2至19所示之罪合於數罪併罰之要件，揆諸前
    揭說明，其數罪併罰所定應執行之刑尚未執行完畢，仍應就
    附表編號1至19所示之罪合併定其應執行之刑，僅係檢察官
    就已執行之附表編號1部分，於換發執行指揮書時，予以扣
    除，附此敘明。
據上論斷，應依刑事訴訟法第477條第1項，刑法第53條、第51條
第5款，裁定如主文。
中　　華　　民　　國　　109 　年　　8 　　月　　11　　日
                  刑事第七庭  審判長法　官  孫惠琳
                                    法　官  連雅婷
                                    法　官  戴嘉清
以上正本證明與原本無異。
如不服本裁定，應於收受送達後五日內向本院提出抗告狀。
                                    書記官  高建華
中　　華　　民　　國　　109 　年　　8 　　月　　12　　日
附表：
編號  1 2 3 罪名  洗錢防制法 偽造有價證券 偽造有價證券 宣告刑  有期徒刑1年8月 有期徒刑7月 有期徒刑10月 犯罪日期  103年07月02日 至 104年06月26日 103年02月26日 103年03月22日 偵查(自訴) 機關年度案號  臺北地檢105年度偵字第6447、8980、8990、13351號 臺北地檢105年度偵字第6447、8980、8990、13351號 臺北地檢105年度偵字第6447、8980、8990、13351號 最後 事實審 法院 本院 本院 本院  案號 106年度金上訴字第5號 107年度上更一字第69號 107年度上更一字第69號  判決日期 107年01月31日 109年04月30日 109年04月30日 確定 判決  法院 最高法院 本院 本院  案號 107年度台上字第2058號 107年度上更一字第69號 107年度上更一字第69號  判決 確定日期 107年07月18日 109年06月09日 109年06月09日 是否得為易科罰金之案件  否 否 否 備註  臺北地檢107年度執字第5919號 臺北地檢109年度執字第3547號 臺北地檢109年度執字第3547號    編號2至19經判決定應執行有期徒刑3年6月確定  

編號  4 5 6 罪名  偽造有價證券 偽造有價證券 偽造有價證券 宣告刑  有期徒刑10月 有期徒刑7月 有期徒刑10月 犯罪日期  103年04月08日 103年04月10日 103年04月15日 偵查(自訴) 機關年度案號  臺北地檢105年度偵字第6447、8980、8990、13351號 臺北地檢105年度偵字第6447、8980、8990、13351號 臺北地檢105年度偵字第6447、8980、8990、13351號 最後 事實審 法院 本院 本院 本院  案號 107年度上更一字第69號 107年度上更一字第69號 107年度上更一字第69號  判決日期 109年04月30日 109年04月30日 109年04月30日 確定 判決  法院 本院 本院 本院  案號 107年度上更一字第69號 107年度上更一字第69號 107年度上更一字第69號  判決 確定日期 109年06月09日 109年06月09日 109年06月09日 是否得為易科罰金之案件  否 否 否 備註  臺北地檢109年度執字第3547號 臺北地檢109年度執字第3547號 臺北地檢109年度執字第3547號   編號2至19經判決定應執行有期徒刑3年6月確定   

編號  7 8 9 罪名  偽造有價證券 偽造有價證券 偽造有價證券 宣告刑  有期徒刑7月 有期徒刑9月 有期徒刑10月 犯罪日期  103年05月22日 103年06月02日 103年09月27日 偵查(自訴) 機關年度案號  臺北地檢105年度偵字第6447、8980、8990、13351號 臺北地檢105年度偵字第6447、8980、8990、13351號 臺北地檢105年度偵字第6447、8980、8990、13351號 最後 事實審 法院 本院 本院 本院  案號 107年度上更一字第69號 107年度上更一字第69號 107年度上更一字第69號  判決日期 109年04月30日 109年04月30日 109年04月30日 確定 判決  法院 本院 本院 本院  案號 107年度上更一字第69號 107年度上更一字第69號 107年度上更一字第69號  判決 確定日期 109年06月09日 109年06月09日 109年06月09日 是否得為易科罰金之案件  否 否 否 備註  臺北地檢109年度執字第3547號 臺北地檢109年度執字第3547號 臺北地檢109年度執字第3547號   編號2至19經判決定應執行有期徒刑3年6月確定   

編號  10 11 12 罪名  偽造有價證券 偽造有價證券 偽造有價證券 宣告刑  有期徒刑8月 有期徒刑8月 有期徒刑8月 犯罪日期  103年10月05日 103年10月25日 103年11月09日 偵查(自訴) 機關年度案號  臺北地檢105年度偵字第6447、8980、8990、13351號 臺北地檢105年度偵字第6447、8980、8990、13351號 臺北地檢105年度偵字第6447、8980、8990、13351號 最後 事實審 法院 本院 本院 本院  案號 107年度上更一字第69號 107年度上更一字第69號 107年度上更一字第69號  判決日期 109年04月30日 109年04月30日 109年04月30日 確定 判決  法院 本院 本院 本院  案號 107年度上更一字第69號 107年度上更一字第69號 107年度上更一字第69號  判決 確定日期 109年06月09日 109年06月09日 109年06月09日 是否得為易科罰金之案件  否 否 否 備註  臺北地檢109年度執字第3547號 臺北地檢109年度執字第3547號 臺北地檢109年度執字第3547號   編號2至19經判決定應執行有期徒刑3年6月確定   

編號  13 14 15 罪名  偽造有價證券 偽造有價證券 偽造有價證券 宣告刑  有期徒刑8月 有期徒刑8月 有期徒刑8月 犯罪日期  103年11月23日 103年11月30日 103年12月05日 偵查(自訴) 機關年度案號  臺北地檢105年度偵字第6447、8980、8990、13351號 臺北地檢105年度偵字第6447、8980、8990、13351號 臺北地檢105年度偵字第6447、8980、8990、13351號 最後 事實審 法院 本院 本院 本院  案號 107年度上更一字第69號 107年度上更一字第69號 107年度上更一字第69號  判決日期 109年04月30日 109年04月30日 109年04月30日 確定 判決  法院 本院 本院 本院  案號 107年度上更一字第69號 107年度上更一字第69號 107年度上更一字第69號  判決 確定日期 109年06月09日 109年06月09日 109年06月09日 是否得為易科罰金之案件  否 否 否 備註  臺北地檢109年度執字第3547號 臺北地檢109年度執字第3547號 臺北地檢109年度執字第3547號   編號2至19經判決定應執行有期徒刑3年6月確定   

編號  16 17 18 罪名  偽造有價證券 偽造有價證券 偽造有價證券 宣告刑  有期徒刑10月 有期徒刑1年2月 有期徒刑1年 犯罪日期  104年06月20日 104年06月21日 104年06月22日 偵查(自訴) 機關年度案號  臺北地檢105年度偵字第6447、8980、8990、13351號 臺北地檢105年度偵字第6447、8980、8990、13351號 臺北地檢105年度偵字第6447、8980、8990、13351號 最後 事實審 法院 本院 本院 本院  案號 107年度上更一字第69號 107年度上更一字第69號 107年度上更一字第69號  判決日期 109年04月30日 109年04月30日 109年04月30日 確定 判決  法院 本院 本院 本院  案號 107年度上更一字第69號 107年度上更一字第69號 107年度上更一字第69號  判決 確定日期 109年06月09日 109年06月09日 109年06月09日 是否得為易科罰金之案件  否 否 否 備註  臺北地檢109年度執字第3547號 臺北地檢109年度執字第3547號 臺北地檢109年度執字第3547號   編號2至19經判決定應執行有期徒刑3年6月確定   

編號  19 (以下空白)  罪名  偽造有價證券   宣告刑  有期徒刑9月   犯罪日期  104年09月17日   偵查(自訴) 機關年度案號  臺北地檢105年度偵字第6447、8980、8990、13351號   最後 事實審 法院 本院    案號 107年度上更一字第69號    判決日期 109年04月30日   確定 判決  法院 本院    案號 107年度上更一字第69號    判決 確定日期 109年06月09日   是否得為易科罰金之案件  否   備註  臺北地檢109年度執字第3547號     編號2至19經判決定應執行有期徒刑3年6月確定